臺灣板橋地方法院刑事判決　　　　　　　96年度訴字第3453號
公　訴　人　臺灣板橋地方法院檢察署檢察官
被　　　告　甲○○
　　　　　　　　　　（現於臺灣臺北監獄執行）
上列被告因違反電信法等案件，經檢察官提起公訴（九十六年度
偵字第一六六一六號），本院判決如下：
    主  文
甲○○攜帶兇器竊盜，累犯，處有期徒刑壹年，減為有期徒刑陸
月；又以無線方式盜用他人電信設備通信，累犯，處有期徒刑肆
月，減為有期徒刑貳月。應執行有期徒刑柒月。
    事  實
一、甲○○曾因違反洗錢防制法案件，經本院以九十四年度簡字
    第二五六九號判決判處有期徒刑四月確定，甫於民國九十五
    年八月二十五日執行完畢（構成累犯）。猶不知悔改，於九
    十六年二月間及三月初，利用其任職於臺北縣三重市○○路
    ○段臨八四號之「泰元汽車商行」之機會，竟意圖為自己不
    法之所有，基於竊盜之單一犯意，以車行內之客觀上足以為
    兇器使用之梅花扳手，接續竊取車行內維修車輛之觸媒轉換
    器，共計十七支，得手後變賣換現後供己花用。另於九十六
    年一月中旬至三月中旬間，意圖為自己不法之利益之單一犯
    意，未經雇主同意，擅自利用泰元汽車商行之000000
    0000號ＩＣ晶片卡撥打電話，盜用他人電信設備通信，
    前後所詐得免付費使用電信服務之不法利益，其價值合計超
    過新臺幣（下同）二千八百三十二元（起訴書誤載為二千一
    百六十一元），泰元汽車商行店長乙○○於同年三月十日察
    覺店內車輛觸媒轉換器遭竊，詢問甲○○後而悉上情。
二、案經泰元汽車商行店長乙○○訴由臺北縣政府警察局三重分
    局移送臺灣板橋地方法院檢察署檢察官偵查起訴。
    理  由
一、訊據被告甲○○於審理中坦承盜打電話，惟矢口否認竊盜觸
    媒轉換器之犯行，辯稱：伊當時發現車行內汽車之觸媒轉換
    器壞掉，伊將壞掉的零件拆下來，改換成炮管，壞的觸媒轉
    換器拿去賣云云。經查，被告於偵查及審理中均坦承盜打電
    話犯行，核與證人乙○○於警詢、偵查及審理中指述相符，
    亦有分類月帳單可稽，被告以無線方式盜用他人電信設備通
    信犯行洵堪認定。再查，被告於偵查中坦承竊盜觸媒轉換器
    十多支，於本院準備程序中亦坦承竊盜犯行，惟對竊盜數量
    有意見，而證人乙○○於本院審理中證稱：被告任職於泰元
    汽車商行期間，未經老闆同意竊盜汽車之觸媒轉換器，共十
    七支，觸媒轉換器需要以梅花扳手卸下，所竊盜之觸媒轉換
    器並沒有壞掉等語，復有照片附於偵查卷為證。被告先前自
    白核與證人證述內容及照片相符，堪以採信。被告嗣後於審
    理中否認竊盜犯行，顯係推卸之詞，不足採信，被告竊盜犯
    行亦堪認定。
二、按刑法第三百二十一條第一項第三款之攜帶兇器竊盜罪，係
    以行為人攜帶兇器竊盜為其加重條件，此所謂兇器，其種類
    並無限制，凡客觀上足對人之生命、身體、安全構成威脅，
    具有危險性之兇器均屬之，且祇須行竊時攜帶此種具有危險
    性之兇器為已足，並不以攜帶之初有行兇之意圖為必要。螺
    絲起子為足以殺傷人生命、身體之器械，顯為具有危險性之
    兇器，最高法院七十九年台上字第五二五三號判例要旨可參
    ，是核被告甲○○以梅花扳手竊盜觸媒轉換器所為，係犯刑
    法第三百二十一條第一項第三款攜帶兇器竊盜罪。公訴人認
    為被告係犯刑法第三百二十條第一項竊盜罪，容有誤會，惟
    起訴之基本社會事實同一，故變更起訴法條如上。又查電信
    法第五十六條第一項之罪，以意圖為自己或第三人不法之利
    益，使用有線、無線或其他電磁方式，盜接或盜用他人電信
    設備通信者為要件。且按本罪構成要件所稱以有線、無線或
    其他電磁方式，盜接或盜用他人電信設備通信者，並不限於
    以盜拷他人行動電話之序號、內碼等資料於自己之手機內，
    為盜用之唯一方式，其他諸如：利用他人住宅內之有線電話
    ，盜打他人電話為通信行為；或在住宅外之電話接線箱內，
    盜接他人之有線電話線路，以自己之電話機盜打他人電話為
    通信行為；或意圖為自己不法之所有，竊取他人之行動電話
    手機，進而為盜打通信之行為；或僅以使用竊盜之意思，擅
    取他人之行動電話手機為盜打通信之行為等，不一而足，皆
    成立本罪；又電信法第五十六條第一項之罪，以意圖為自己
    或第三人不法之利益，使用有線、無線或其他電磁方式，盜
    接或盜用他人電信設備通信者為要件。本罪之處罰詐得免繳
    電信通信費用之不法利益規定，乃刑法詐欺得利罪之特別法
    ，依特別法優於普通法之原則，自毋庸再論以刑法詐欺得利
    罪，最高法院八十八年度臺非字第四十三號判決、八十八年
    度第一次刑事庭會議決議均足資參照。是核被告盜打電話所
    為，係犯電信法第五十六條第一項以無線方式盜用他人電信
    設備通信罪。次按，數行為於同時同地或密切接近之時地實
    施，侵害同一之法益，各行為之獨立性極為薄弱，依一般社
    會健全觀念，在時間差距上，難以強行分開，在刑法評價上
    ，以視為數個舉動之接續施行，合為包括之一行為予以評價
    ，較為合理，則屬接續犯，而為包括之一罪，被告以單一犯
    意，於密接時間、地點竊取觸媒轉換器及盜打電話，侵害同
    一法益，各行為獨立性薄弱，均應論以接續犯。被告所犯上
    開二罪，犯意有別，行為互殊，應分論併罰。被告有事實欄
    所述犯罪科刑執行情形，有臺灣高等法院被告前案紀錄表可
    參，其受有期徒刑執行完畢五年內故意再犯本件有期徒刑以
    上之二罪，為累犯，依刑法第四十七條第一項加重其刑。爰
    審酌被告犯罪之動機、目的、手段，犯罪所生之損害，及犯
    罪後坦承部分犯罪等一切情狀，各量處主文所示之刑，並定
    其應執行之刑。被告犯行在九十六年四月二十四日前，所犯
    之二罪合乎減刑要件，依中華民國罪犯減刑條例第二條第一
    項第三款規定均減輕其刑。至於竊盜所用之梅花扳手，雖係
    供犯罪所用之物，然非被告所有，不予宣告沒收。
據上論斷，依刑事訴訟法第二百九十九條第一項前段、第三百條
，電信法第五十六條第一項，刑法第十一條前段、第三百二十一
條第一項第三款、第四十七條第一項、第五十一條第五款，中華
民國九十六年罪犯減刑條例第二條第一項第三款、第七條，判決
如主文。
本案經檢察官顏妃琇到庭執行職務。
中　　華　　民　　國　　96　　年　　12　　月　　27　　日
                  刑事第八庭審判長法　官  潘翠雪
                                  法  官  王士珮
                                  法  官  絲鈺雲
以上正本證明與原本無異
如不服本判決應於送達後10日內向本院提出上訴狀
                                  書記官　蔡美如
中　　華　　民　　國　　96　　年　　12　　月　　28　　日
附錄本案論罪科刑法條全文
刑法第三百二十一條
犯竊盜罪而有左列情形之一者，處六月以上、五年以下有期徒刑
：
一、於夜間侵入住宅或有人居住之建築物、船艦或隱匿其內而犯
之者。
二、毀越門扇、牆垣或其他安全設備而犯之者。
三、攜帶兇器而犯之者。
四、結夥三人以上而犯之者。
五、乘火災、水災或其他災害之際而犯之者。
六、在車站或埠頭而犯之者。
前項之未遂犯罰之。
電信法第五十六條
意圖為自己或第三人不法之利益，以有線、無線或其他電磁方式
，盜接或盜用他人電信設備通信者，處五年以下有期徒刑，得併
科新台幣一百五十萬元以下罰金。
意圖供自己或第三人盜接或盜用他人電信設備通信，而製造、變
造或輸入電信器材者，處一年以上七年以下有期徒刑，得併科新
台幣三百萬元以下罰金。意圖供第三人盜接或盜用他人電信設備
通信，而販賣、轉讓、出租或出借電信器材者，亦同。
意圖供自己或第三人犯罪之用而持有前項之電信器材者，處三年
以下有期徒刑，得併科新台幣五十萬元以下罰金。
第一項及第二項之未遂犯罰之。
